A Register of the Claude Paillat Papers
Hoover Institution Archives
- Writings, 1961-1993 (Folder 432-453)
  - "Visite orageuse du maréchal Gretchko," Le Canard enchaîné, 1973 (Folder 439: 16)
  - Article on the Union des Démocrates pour la République, Le Canard enchaîné, 1973 May (Folder 439: 17)
  - "Une histoire corse en Normandie," Le Canard enchaîné, 1973 May (Folder 439: 18)
  - Article on Jean Prouvost, Le Canard enchaîné, 1973 June (Folder 439: 19)
  - Article on the Féderation de la Presse, Le Canard enchaîné, 1973 July 8 (Folder 439: 20)
  - Article on the Catholic church in France, Le Canard enchaîné, 1973 July 17 (Folder 439: 21)
  - Article on André Trigano, Le Canard enchaîné, 1973 September (Folder 439: 22)
  - Article on Israel, Le Canard enchaîné, 1973 October (Folder 439: 23)
  - "Beaufre et Cie," Le Canard enchaîné, 1973 October (Folder 439: 24)
  - "Canal de Suez," Le Canard enchaîné, 1973 October (Folder 439: 25)
  - "Chaban et les Cruse," Le Canard enchaîné, 1973 October (Folder 439: 26)
  - "Jobert," Le Canard enchaîné, 1973 October (Folder 439: 27)
  - "Justice," Le Canard enchaîné, 1973 October (Folder 439: 28)
  - "O.R.T.F.," Le Canard enchaîné, 1973 October (Folder 439: 29)
  - "Un petit monde en colère,", 1973 October (Folder 439: 30)
  - "Prouvost et Jean Reyre," Le Canard enchaîné, 1973 October (Folder 439: 31)
  - "Rennes," Le Canard enchaîné, 1973 October (Folder 439: 32)
  - "Chaban-Delmas," Le Canard enchaîné, 1973 October 6 (Folder 439: 33)
  - "Crise au Figaro," Le Canard enchaîné, 1973 October 28 (Folder 439: 34)
  - "Israel," Le Canard enchaîné, 1973 October 29 (Folder 439: 35)
  - "Une collecte arabe à Jeune Afrique," Le Canard enchaîné, 1973 November 19 (Folder 439: 36)
  - "Giscard d'Estaing," Le Canard enchaîné, 1973 November 19 (Folder 439: 37)
  - "UDR à Nantes," Le Canard enchaîné, 1973 November 19 (Folder 439: 38)
  - "Espagne," Le Canard enchaîné, 1973 November 30 (Folder 439: 39)
  - "Chaban et la presse," Le Canard enchaîné, 1973 December (Folder 439: 40)
  - "Espagne," Le Canard enchaîné, 1973 December (Folder 439: 41)
  - "Les micros du Canard," Le Canard enchaîné, 1973 December (Folder 439: 42)
  - "Pompidou," Le Canard enchaîné, 1973 December 8 (Folder 439: 43)
  - "Marcellinades et autres," Le Canard enchaîné, 1973 December 17 (Folder 439: 44)
  - Article on the French press, Le Canard enchaîné, 1974 (Folder 439: 45)
  - "Les globules blancs bretons," Le Canard enchaîné, 1974 January (Folder 439: 46)
  - "À propos du France," Le Canard enchaîné, 1974 February (Folder 439: 47)
  - Article on Georges Pompidou, Le Canard enchaîné, 1974 February (Folder 439: 48)
  - "Poursuite du remue-ménage dans la presse," Le Canard enchaîné, 1974 February (Folder 439: 49)
  - Article on Georges Pompidou, Le Canard enchaîné, 1974 February (Folder 439: 50)
  - "Dans la banque," Le Canard enchaîné, 1974 (Folder 440: 1)
  - Article on Jacques Chaban-Delmas, Le Canard enchaîné, 1974 March (Folder 440: 2)
  - Article on Daniel Wildenstein, Le Canard enchaîné, 1974 April (Folder 440: 3)
  - "L'Église, Marty, Pompidou, élections...," Le Canard enchaîné, 1974 April 6 (Folder 440: 4)
  - "Pompidou, Juillet, Chaban, Messmer, Debré, Giscard...ou la grande lessive du siècle," Le Canard enchaîné, 1974 April 8 (Folder 440: 5)
  - Article on Alain Poher, Le Canard enchaîné, 1974 April 20 (Folder 440: 6)
  - "De Paul Guth à Mario Bernard et quelques autres," Le Canard enchaîné, 1974 April 29 (Folder 440: 7)
  - "Du côté du P.C.," Le Canard enchaîné, 1974 April 29 (Folder 440: 8)
  - "Toutes les voix comptent, même du côtéde l'Église," Le Canard enchaîné, 1974 April 29 (Folder 440: 9)
  - Article on Pierre Juillet, Le Canard enchaîné, 1974 May 13 (Folder 440: 10)
  - "Royer, Giscard et Ponia...," Le Canard enchaîné, 1974 May 13 (Folder 440: 11)
  - "Deux minettes en balance," Le Canard enchaîné, 1974 May 20 (Folder 440: 12)
  - Article on Jean Daniélou, Le Canard enchaîné, 1974 May 27 (Folder 440: 13)
  - "Chirac et la succession de Pompidou," Le Canard enchaîné, 1974 May 27 (Folder 440: 14)
  - "L'Affaire Daniélou," Le Canard enchaîné, 1974 June 3 (Folder 440: 15)
  - "La presse et la politique," Le Canard enchaîné, 1974 June 4 (Folder 440: 16)
  - "La première crise de Giscard," Le Canard enchaîné, 1974 June 10 (Folder 440: 17)
  - "Daniélou," Le Canard enchaîné, 1974 June 10 (Folder 440: 18)
  - "Valéry et le Général Amin," Le Canard enchaîné, 1974 July 1 (Folder 440: 19)
  - "Valéry: le centre des dîners en ville et des téléphones d'affaires," Le Canard enchaîné, 1974 July 1 (Folder 440: 20)
  - "Valéry, le président Bongo et Abelin," Le Canard enchaîné, 1974 July 1 (Folder 440: 21)
  - Daniélou, Le Canard enchaîné, 1974 July 8 (Folder 440: 22)
  - "Ponia et les suppléants," Le Canard enchaîné, 1974 July 8 (Folder 440: 23)
  - "Valéry et le trouble des hommes d'affaires," Le Canard enchaîné, 1974 July 8 (Folder 440: 24)
  - "Daniélou, resuite,"Le Canard enchaîné, 1974 July 15 (Folder 440: 25)
  - "Espagne et la maladie de Franco," Le Canard enchaîné, 1974 July 15 (Folder 440: 26)
  - "Tout est cul par-dessus tête," Le Canard enchaîné, 1974 July 22 (Folder 440: 27)
  - "Les Halles et Valéry," Le Canard enchaîné, 1974 September 1 (Folder 440: 28)
  - "Du côté des Halles," Le Canard enchaîné, 1974 September 2 (Folder 440: 29)
  - "La photo officielle de Valéry," Le Canard enchaîné, 1974 September 2 (Folder 440: 30)
  - "Taizé," Le Canard enchaîné, 1974 September 2 (Folder 440: 31)
  - "Tour d'horizon général d'informations," Le Canard enchaîné, 1974 September 19 (Folder 440: 32)
  - Article on Valéry Giscard d'Estaing, Le Canard enchaîné, 1974 September 9 (Folder 440: 33)
  - "La nouvelle O.R.T.F.," Le Canard enchaîné, 1974 September 23 (Folder 440: 34)
  - "La révision du droit canon," Le Canard enchaîné, 1974 September 30 (Folder 440: 35)
  - "Espagne," Le Canard enchaîné, 1974 October 2 (Folder 440: 36)
  - "Hachette," Le Canard enchaîné, 1974 October 4 (Folder 440: 37)
  - "Le futur maire de Lyon," Le Canard enchaîné, 1974 October 4 (Folder 440: 38)
  - "Cardona," Le Canard enchaîné, 1974 October 7 (Folder 440: 39)
  - "Bagarres au synode et autour de Paul VI," Le Canard enchaîné, 1974 October 14 (Folder 440: 40)
  - "Giscard, toujours de bonne humeur," Le Canard enchaîné, 1974 October 14 (Folder 440: 41)
  - "La grande lessive à Béziers," Le Canard enchaîné, 1974 October 21 (Folder 440: 42)
  - "Baudoin et la crise ò Europe 1," Le Canard enchaîné, 1974 October 28 (Folder 440: 43)
  - "Hachette (suite)," Le Canard enchaîné, 1974 October 28 (Folder 440: 44)
  - "La mort de Pompidou, Chirac, Juillet, Hachette...," Le Canard enchaîné, 1974 October 31 (Folder 440: 45)
  - "En avant Béziers," Le Canard enchaîné, 1974 November 4 (Folder 440: 46)
  - "Politique intérieure," Le Canard enchaîné, 1974 November 4 (Folder 440: 47)
  - "Presse, imprimerie...le bazar continue," Le Canard enchaîné, 1974 November 4 (Folder 440: 48)
  - "L'Affaire Stehlin," Le Canard enchaîné, 1974 November 11 (Folder 440: 49)
  - "La nouvelle crise de l'O.R.T.F.," Le Canard enchaîné, 1974 November 29 (Folder 440: 50)
  - "Pierre ou Paul," Le Canard enchaîné, 1974 December (Folder 440: 51)
  - "Presse," Le Canard enchaîné, 1974 December 2 (Folder 440: 52)
  - "Taulelle," Le Canard enchaîné, 1974 December 2 (Folder 440: 53)
  - "Le brumaire de Chirac," Le Canard enchaîné, 1974 December 16 (Folder 440: 54)
  - "Les milliards volent bas au Vatican," Le Canard enchaîné, 1974 December 16 (Folder 440: 55)
  - "Petites nouvelles du Vatican," Le Canard enchaîné, 1974 December 16 (Folder 440: 56)
  - "Du côté de chez Hachette et Prouvost," Le Canard enchaîné, 1974 December 23 (Folder 440: 57)
  - "Informations politiques," Le Canard enchaîné, 1974 December 27 (Folder 440: 58)
  - "Grenouillages tous azimuts," Le Canard enchaîné, 1975 January 13 (Folder 441: 1)
  - "Remaniements en tout genre," Le Canard enchaîné, 1975 January 20 (Folder 441: 2)
  - "Crise financière au Vatican," Le Canard enchaîné, 1975 January 27 (Folder 441: 3)
  - "Suite de l'affaire Tort," Le Canard enchaîné, 1975 January 27 (Folder 441: 4)
  - Article on Jacques Chirac, Le Canard enchaîné, 1975 January 31 (Folder 441: 5)
  - "Achille Fould," Le Canard enchaîné, 1975 February 3 (Folder 441: 6)
  - "Du côté de chez Prouvost," Le Canard enchaîné, 1975 February 3 (Folder 441: 7)
  - "Le retour et l'apothéose de Saint Bruno Bigeard," Le Canard enchaîné, 1975 February 3 (Folder 441: 8)
  - "Toujours des troubles dans l'Église," Le Canard enchaîné, 1975 February 3 (Folder 441: 9)
  - "Conversations," Le Canard enchaîné, 1975 February 6 (Folder 441: 10)
  - Article on Jean Prouvost, Le Canard enchaîné, 1975 March 3 (Folder 441: 11)
  - "Jacques Merlin," Le Canard enchaîné, 1975 March 3 (Folder 441: 12)
  - Article on Aristotle Onassis, Le Canard enchaîné, 1975 March 17 (Folder 441: 13)
  - "Un nouveau PDG chez Hachette," Le Canard enchaîné, 1975 April 7 (Folder 441: 14)
  - "Bagarres au secrétariat général de l'UDR," Le Canard enchaîné, 1975 April 14 (Folder 441: 15)
  - "Hachette, Figaro, et RTL," Le Canard enchaîné, 1975 April 14 (Folder 441: 16)
  - "Les malheurs de l'ancien beau-frère de Pompidou," Le Canard enchaîné, 1975 April 14 (Folder 441: 17)
  - "Reprise en main d'Hachette," Le Canard enchaîné, 1975 April 14 (Folder 441: 18)
  - Article on Georges Breuil, Le Canard enchaîné, 1975 April 15 (Folder 441: 19)
  - Article on Jacques Marchandise, Le Canard enchaîné, 1975 April 15 (Folder 441: 20)
  - "Bourges et le 'mystère' Gamelin," Le Canard enchaîné, 1975 April 15 (Folder 441: 21)
  - "Boussac," Le Canard enchaîné, 1975 April 21 (Folder 441: 22)
  - "Chez Prouvost," Le Canard enchaîné, 1975 April 21 (Folder 441: 23)
  - "La presse," Le Canard enchaîné, 1975 April 21 (Folder 441: 24)
  - "La Bataille du Figaro," Le Canard enchaîné, 1975 April 26 (Folder 441: 25)
  - Article on Jean-Jacques Servan-Schreiber, Le Canard enchaîné, 1975 May 5 (Folder 441: 26)
  - Article on the French press, Le Canard enchaîné, 1975 May 26 (Folder 441: 27)
  - "Les Halles: creuse toujours, mon bonhomme," Le Canard enchaîné, 1975 June (Folder 441: 28)
  - "M. de Fouchier devrait relire le cours des apprentis banquiers," Le Canard enchaîné, 1975 July 25 (Folder 441: 29)
  - "Bongo, Vady, le Gabon," Le Canard enchaîné, 1975 August 21 (Folder 441: 30)
  - "Suite Gabon," Le Canard enchaîné, 1975 August 22 (Folder 441: 31)
  - "Chez Boussac," Le Canard enchaîné, 1975 August 25 (Folder 441: 32)
  - Article on Corsica, Le Canard enchaîné, 1975 September 1 (Folder 441: 33)
  - "Nouvelle bagarre chez Boussac," Le Canard enchaîné, 1975 September 1 (Folder 441: 34)
  - "Du côté de Paris Match," Le Canard enchaîné, 1975 September 15 (Folder 441: 35)
  - "Problèmes du côté du nucléaire," Le Canard enchaîné, 1975 September (Folder 441: 36)
  - "Suite de la crise chez Prouvost," Le Canard enchaîné, 1975 September 15 (Folder 441: 37)
  - "Travaux publics et Fourcade," Le Canard enchaîné, 1975 September 15 (Folder 441: 38)
  - "Giscard, président de l'Europe," Le Canard enchaîné, 1975 September 22 (Folder 441: 39)
  - "Grande bagarre autour de la presse gratuite," Le Canard enchaîné, 1975 September 29 (Folder 441: 40)
  - "Les Lecanuettistes pas contents," Le Canard enchaîné, 1975 October 6 (Folder 441: 41)
  - "Retombées de l'affaire Fabre," Le Canard enchaîné, 1975 October 6 (Folder 441: 42)
  - "Valéry et les Claustre," Le Canard enchaîné, 1975 October 6 (Folder 441: 43)
  - Article on the French press, Le Canard enchaîné, 1975 October 20 (Folder 441: 44)
  - "Nouveautés dans l'Église," Le Canard enchaîné, 1975 October 27 (Folder 441: 45)
  - "Décrispations diverses," Le Canard enchaîné, 1975 November 2 (Folder 441: 46)
  - "Pourquoi Rhône-Poulenc ne craint pas trop les syndicats,", 1975 December 1 (Folder 441: 47)
  - "A quel taux l'emprunt Fourcade...," Le Canard enchaîné, 1975 December 10 (Folder 441: 48)
  - "Autour d'Antenne 2," Le Canard enchaîné, 1975 December 22 (Folder 441: 49)
  - "Figaro et Paris Match," Le Canard enchaîné, 1975 December 22 (Folder 441: 50)
  - Article on Henri Dolbois, Le Canard enchaîné, 1976 January 12 (Folder 441: 51)
  - "Fuite de capitaux," Le Canard enchaîné, 1976 February 2 (Folder 441: 52)
  - Article on the French press, Le Canard enchaîné, 1976 February 9 (Folder 441: 53)
  - "Djibouti paradis fiscal," Le Canard enchaîné, 1976 February 9 (Folder 441: 54)
  - "Corruption en France," Le Canard enchaîné, 1976 February 16 (Folder 441: 55)
  - "Les évêques et Chirac," Le Canard enchaîné, 1976 February 16 (Folder 441: 56)
  - Article on the wine industry in France, Le Canard enchaîné, 1976 March 7 (Folder 441: 57)
  - "Politique intérieure," Le Canard enchaîné, 1976 March 29 (Folder 441: 58)
  - "J.J.S. se trompe de cible," Le Canard enchaîné, 1976 April 12 (Folder 441: 59)
  - "La fin de l'empire Prouvost," Le Canard enchaîné, 1976 May 3 (Folder 441: 60)
  - "Les ennuis fiscaux de Madame Soleil," Le Canard enchaîné, 1976 May 17 (Folder 442: 1)
  - "Relations entre le roi et son prince," Le Canard enchaîné, 1976 May 17 (Folder 442: 2)
  - "Épiscopat italien divisé sur les élections," Le Canard enchaîné, 1976 May 24 (Folder 442: 3)
  - "Monsieur Prouvost et ses ennuis," Le Canard enchaîné, 1976 May 24 (Folder 442: 4)
  - "Saint-Jean: la dernière grande fête de Jean Prouvost," Le Canard enchaîné, 1976 June 24 (Folder 442: 5)
  - "Adieux Chez Prouvost," Le Canard enchaîné, 1976 June 26 (Folder 442: 6)
  - "Agitations à Chamonix," Le Canard enchaîné, 1976 June 28 (Folder 442: 7)
  - "Les malheurs d'Alain Peyrefitte," Le Canard enchaîné, 1976 June 18 (Folder 442: 8)
  - "La vente de France-Soir," Le Canard enchaîné, 1976 June 28 (Folder 442: 9)
  - "Succession Prouvost," Le Canard enchaîné, 1976 July 2 (Folder 442: 10)
  - "Le 'merdier' s'agrandit," Le Canard enchaîné, 1976 July 7 (Folder 442: 11)
  - "Programme à Lourdes," Le Canard enchaîné, 1976 October 18 (Folder 442: 12)
  - "Manuscrit Peyrefitte," Le Canard enchaîné, 1976 December 12 (Folder 442: 13)
  - "Patronat et politique," Le Canard enchaîné, 1977 July 4 (Folder 442: 14)
  - "Boussac," Le Canard enchaîné, 1977 September 12 (Folder 442: 15)
  - "Changements au Vatican," Le Canard enchaîné, 1977 September 26 (Folder 442: 16)
  - "Roussel," Le Canard enchaîné, 1977 October 3 (Folder 442: 17)
  - Article on Lyons, Le Canard enchaîné, 1977 October 11 (Folder 442: 18)
  - "Magouilles pour une succession, celle de Paul VI," Le Canard enchaîné, 1977 October 24 (Folder 442: 19)
  - "Nomination à Antenne 2," Le Canard enchaîné, 1977 October 24 (Folder 442: 20)
  - "Dissensions au RPR, problèmes électoraux...," Le Canard enchaîné, 1977 October 31 (Folder 442: 21)
  - "Église," Le Canard enchaîné, 1977 November 14 (Folder 442: 22)
  - "Élections," Le Canard enchaîné, 1977 November 21 (Folder 442: 23)
  - "Mitterrand et les catholiques," Le Canard enchaîné, 1977 November 28 (Folder 442: 24)
  - "Remous à RTL," Le Canard enchaîné, 1977 December 5 (Folder 442: 25)
  - "Deux législatives dans deux beaux quartiers," Le Canard enchaîné, 1977 December 10 (Folder 442: 26)
  - "Double hommage rendu par Beullac," Le Canard enchaîné, 1977 December 26 (Folder 442: 27)
  - "François Michelin," Le Canard enchaîné, 1977 December 26 (Folder 442: 28)
  - "Bagarres au Vatican," Le Canard enchaîné, 1978 January 16 (Folder 442: 29)
  - "Courrier religieux," Le Canard enchaîné, 1978 February 5 (Folder 442: 30)
  - "Empain," Le Canard enchaîné, 1978 February 5 (Folder 442: 31)
  - "Conférence secrète aux finances sur Boussac," Le Canard enchaîné, Le Canard enchaîné, 1978 February 27 (Folder 442: 32)
  - "Le coup de la lettre," Le Canard enchaîné, 1978 March 6 (Folder 442: 33)
  - "Barre battu par des tondeuses à gazon," Le Canard enchaîné, 1978 March 6 (Folder 442: 34)
  - "Chapotin," Le Canard enchaîné, 1978 March 6 (Folder 442: 35)
  - "La saucisse de Vire," Le Canard enchaîné, 1978 March 6 (Folder 442: 36)
  - "Des vagues dans la presse," Le Canard enchaîné, 1978 July 3 (Folder 442: 37)
  - "Préparation du conclave," Le Canard enchaîné, 1978 August 14 (Folder 442: 38)
  - "Conclave," Le Canard enchaîné, 1978 August 21 (Folder 442: 39)
  - "Élection de Jean-Paul I," Le Canard enchaîné, 1978 August 28 (Folder 442: 40)
  - "Valéry au Japon?", Le Canard enchaîné, 1978 September 4 (Folder 442: 41)
  - "Une belle villa à St. Tropez," Le Canard enchaîné, 1978 September 11 (Folder 442: 42)
  - "Les derniers numéros de Jean-Paul II," Le Canard enchaîné, 1978 November (Folder 442: 43)
  - "Les comédies de l'Aurore," Le Canard enchaîné, 1978 November 27 (Folder 442: 44)
  - Dossiers secrets de la France contemporaine, tome 1. 1919: les illusions de la gloire, 1978-1980 (Folder 442-444)
    - Typescript, 1979 (Folder 442: 45-48)
    - Typescript, 1979 (Folder 443: 1-7)
    - Correspondence, 1978-1980 (Folder 443-444)
      - 1978-1979 (Folder 443: 8)
      - 1979 (Folder 443: 9-10)
      - 1979 (Folder 444: 1)
      - 1980 (Folder 444: 2-3)
    - Reviews, 1979-1980 (Folder 444: 4)
  - Dossiers secrets de la France contemporaine, tome 2. La victoire perdue, 1980 (Folder 444-446)
    - Typescript, 1980 (Folder 444: 5-9)
    - Typescript, 1980 (Folder 445: 1-9)
    - Typescript, 1980 (Folder 446: 1-10)
    - Correspondence, 1980 (Folder 446: 11)
    - Reviews, 1980 (Folder 446: 12)
  - Dossiers secrets de la France contemporaine, tome 3. La guerre à l'horizon, 1981-1982 (Folder 447-448)
    - Typescript, 1981 (Folder 447: 1-10)
    - Typescript, 1981 (Folder 448: 1-6)
    - Correspondence, 1981-1982 (Folder 448)
      - 1981 (Folder 448: 7-8)
      - 1982 (Folder 448: 9)
    - Reviews, 1981 (Folder 448: 10)
  - "L'aviation militaire dans la bataille,", 1982 (Folder 449: 1)
  - "L'étonnante affaire Si Salah," Historia, 1982 (Folder 449: 2)
  - "Le grand tournant de l'autodétermination," Historia, 1982 (Folder 449: 3)
  - Dossiers secrets de la France contemporaine, tome 4. Le désastre de 1940, volume 1. La répétition générale, 1982-1983 (Folder 449)
    - Typescript (incomplete), 1983 (Folder 449: 4)
    - Correspondence, 1982-1983 (Folder 449)
      - 1982-1983 (Folder 449: 5)
      - 1983 (Folder 449: 6)
    - Reviews, 1983 (Folder 449: 7-10)
  - Dossiers secrets de la France contemporaine, tome 4. Le désastre de 1940, volume 2. La guerre immobile, 1982-1984 (Folder 450)
    - Correspondence, 1982-1984 (Folder 450)
      - 1982-1983 (Folder 450: 1)
      - 1984 (Folder 450: 2)
    - Reviews, 1983 (Folder 450: 3-4)
  - Dossiers secrets de la France contemporaine, tome 5. La guerre-éclair, 1985-1986 (Folder 450)
    - Correspondence, 1985-1986 (Folder 450)
      - 1985 (Folder 450: 5-6)
      - 1986 (Folder 450: 7-9)
    - Reviews, 1985-1986 (Folder 450: 10)
  - Dossiers secrets de la France contemporaine, tome 6. L'occupation, le pillage de la France, 1987-1988 (Folder 451)
    - Typescript, 1987 (Folder 451: 1-11)
    - Correspondence, 1987-1988 (Folder 451: 12)
    - Reviews, 1987-1988 (Folder 451)
      - 1987 (Folder 451: 13-14)
      - 1988 (Folder 451: 15)
  - Dossiers secrets de la France contemporaine, tome 7. La France dans la guerre américaine, 1988-1990 (Folder 452-453)
    - Typescript (incomplete), 1989 (Folder 452: 1-6)
    - Correspondence, 1988-1990 (Folder 452)
      - 1988 (Folder 452: 7)
      - 1989 (Folder 452: 8-9)
      - 1989 (Folder 453: 1)
      - 1990 (Folder 453: 2)
    - Reviews, 1989-1990 (Folder 453: 3)
  - Dossiers secrets de la France contemporaine, tome 8. Le monde sans la France, 1992-1993 (Folder 453)
    - Mailing list and publicity, 1992 (Folder 453: 4)
    - Correspondence, 1992-1993 (Folder 453)
      - 1992 (Folder 453: 5-9)
      - 1993 (Folder 453: 10-11)
- Photographs, 1985 (Folder 453: 12)
  Contains eight prints depicting Claude Paillat